【裁判字號】    98,訴,2538
【裁判日期】    980831
【裁判案由】    毒品危害防制條例
【裁判全文】
臺灣臺中地方法院刑事判決              98年度訴字第2538號
公  訴  人  臺灣臺中地方法院檢察署檢察官
被      告  甲○○
上列被告因違反毒品危害防制條例案件，經檢察官提起公訴（98
年度毒偵字第2085號），於本院準備程序，被告就被訴事實為有
罪之陳述，經本院告知簡式審判程序意旨，並聽取當事人之意見
後，經合議庭裁定改行簡式審判程序，本院判決如下：
    主  文
甲○○施用第一級毒品，處有期徒刑捌月。扣案之注射針筒壹支
，沒收之。
    犯罪事實
一、甲○○前因施用毒品案件，經本院裁定送觀察、勒戒後認有
    繼續施用毒品之傾向，復經本院裁定令入戒治處所施以強制
    戒治，於97年1月17日執行完畢而釋放，並經臺灣臺中地方
    法院檢察署檢察官於97年2月25日以97年度戒毒偵字第74、7
    5、76、77號為不起訴處分確定。詎猶不知悔改，復於強制
    戒治釋放後5年內之98年5月7日下午6時許，又基於施用第一
    級毒品海洛因之犯意，於臺中縣大甲鎮○○路不詳學校旁，
    以針筒注射之方式，施用第一級毒品海洛因1次，嗣因甲○
    ○於98年5月9日下午5時50分許，在臺中縣大甲鎮○○路452
    巷巷口，為警查獲，並當場扣得已使用過之注射針筒1支。
二、案經臺中縣警察局大甲分局報請臺灣臺中地方法院檢察署檢
    察官偵查起訴。
    理  由
一、按除被告所犯為死刑、無期徒刑、最輕本刑為3年以上有期
    徒刑之罪或高等法院管轄第一審案件者外，於刑事訴訟法第
    273條第1項程序進行中，被告先就被訴事實為有罪之陳述時
    ，審判長得告知被告簡式審判程序之旨，並聽取當事人、代
    理人、辯護人及輔佐人之意見後，裁定進行簡式審判程序；
    除簡式審判程序及簡易程序案件外，第一審應行合議審判，
    刑事訴訟法第273之1條第1項、第284條之1分別定有明文。
    查本件被告甲○○所犯係死刑、無期徒刑、最輕本刑為3年
    以上有期徒刑或高等法院管轄第一審案件以外之罪，並於本
    院行準備程序時就被訴事實為有罪之陳述，本院合議庭依前
    揭規定，經評議結果，裁定改由受命法官獨任行簡式審判程
    序。又簡式審判程序之證據調查，依刑事訴訟法第273條之2
    規定，不受同法第159條第1項審判外陳述排除之限制，再被
    告對於卷內之各項證據，亦不爭執證據能力，故卷內所列之
    各項證據，自得作為證據，合先敘明。
二、上揭犯罪事實，業據被告甲○○於警詢、偵訊及本院審理時
    均坦承不諱，並有上開施用毒品之注射針筒1支扣案，復有
    扣押物品清單1紙及照片2紙在卷可證。而為警所採之尿液，
    經送鑑驗結果確呈可待因、嗎啡陽性反應，亦有詮昕科技股
    份有限公司於98年6月29日出具之濫用藥物尿液檢驗報告1份
    附卷可稽。此外復有臺中縣警察局大甲分局委託鑑驗尿水代
    號與真實姓名對照表1份在卷可參。而海洛因施用入人體後
    水解還原成嗎啡，再循嗎啡之代謝方式排出體外，已據行政
    院衛生署藥物食品檢驗局（81）藥檢壹字第006431號函說明
    甚詳。足徵被告自白因有其他證據可補強，且查與事實相符
    ，足予憑採。本案事證明確，被告犯行已經證明，應依法論
    科。
三、核被告甲○○所為，係犯毒品危害防制條例第10條第1項之
    施用第一級毒品罪。被告施用第一級毒品前持有第一級毒品
    之低度行為，應為其施用第一級毒品之高度行為所吸收，不
    另論罪。爰審酌被告曾有施用毒品之不良素行，經觀察、勒
    戒、強制戒治後，仍不知悔改警惕，猶繼續施用毒品，足見
    其雖經觀察、勒戒及強制戒治等治療程序，仍未徹底戒絕施
    用毒品遠離毒害，顯未能善體國家設置觀察、勒戒機構，協
    助毒品施用者戒除毒害之良法美意，兼衡以被告犯罪之動機
    、方法、手段、智識能力暨犯後已坦承犯行，態度尚稱良好
    等一切情狀，量處如主文所示之刑，以示懲儆。另扣案之注
    射針筒1支，為被告所有，且為其供施用毒品犯罪所用之物
    ，業據被告供承在卷，爰依刑法第38條第1項第2款、第3項
    之規定，併予宣告沒收之。
四、依刑事訴訟法第273條之1第1項、第299條第1項前段、第310
    條之2、第454條第1項，毒品危害防制條例第10條第1項，刑
    法第11條前段、第38條第1項第2款、第3項，判決如主文。
五、如不服本判決，應於收受送達後10日內向本院提出上訴書狀
    ；並應敘述具體理由；其未敘述上訴理由者，應於上訴期間
    屆滿後20 日內向本院補提理由書（均須按他造當事人之人
    數附繕本）「切勿逕送上級法院」。
本案經檢察官乙○○到庭執行職務。
中    華    民    國    98    年    8     月    31    日
                  刑事第八庭    法  官  黃賢婷
以上正本證明與原本無異。
                                書記官  江美琪
中    華    民    國    98    年    8     月    31    日
附錄本案論罪科刑法條：
毒品危害防制條例第10條第1項
施用第一級毒品者，處6月以上、5年以下有期徒刑。


司法院資訊處製作；財團法人民間司法改革基金會備份。
